臺灣高雄地方法院刑事判決
111年度交訴字第24號
公  訴  人  臺灣高雄地方檢察署檢察官
被      告  張丁福



上列被告因公共危險等案件，經檢察官提起公訴（111年度偵字
第2957號），被告於準備程序進行中，就被訴事實為有罪之陳述
，本院告知被告簡式審判程序之旨，並聽取當事人之意見後，經
合議庭裁定由受命法官獨任以簡式審判程序審理，判決如下：  
 
    主  文
張丁福犯駕駛動力交通工具發生交通事故致人傷害而逃逸罪，處
有期徒刑陸月，如易科罰金，以新臺幣壹仟元折算壹日。緩刑貳
年。
被訴過失傷害部分公訴不受理。
    事  實
一、張丁福未領有普通重型機車駕駛執照。詎其仍於民國110年1
    1月30日晚間7時15分許，騎乘車牌號碼000-0000號普通重型
    機車，沿高雄市新興區八德二路由西向東行駛，行經八德二
    路與同愛街口時，因闖越紅燈左轉後逆向行駛至同愛街由北
    向南車道，適有李政廉騎乘車牌號碼000-0000號普通重型機
    車沿同愛街由北向南行駛接近該交叉路口，見狀煞車不及摔
    倒在地，受有右膝擦傷之傷害（過失傷害部分經本院為公訴
    不受理判決，詳後述理由貳）。詎張丁福見李政廉倒地，已
    知悉因發生交通事故致李政廉受傷，竟基於駕駛動力交通工
    具發生交通事故致人傷害而逃逸之犯意，未停留現場查看李
    政廉之傷勢，亦未報警、救護或為其他適當之處置，復未經
    李政廉同意，隨即騎乘機車離開現場而逃逸。嗣警方據報到
    場處理，經調閱監視器錄影畫面，循線查知上情。
二、案經李政廉訴由高雄市政府警察局新興分局報告臺灣高雄地
    方檢察署檢察官偵查起訴。
    理  由
壹、有罪部分：
甲、程序部分：
    被告張丁福所犯係死刑、無期徒刑、最輕本刑為3年以上有
    期徒刑之罪或高等法院管轄第一審案件者外，其於準備程序
    就前揭被訴事實為有罪之陳述，經告知簡式審判程序之旨，
    並聽取其與公訴人之意見後，本院認無不得或不宜改依簡式
    審判程序進行之處，爰依刑事訴訟法第273條之1第1項、第2
    84條之1，裁定由受命法官獨任進行簡式審判程序。是本件
    之證據調查，依刑事訴訟法第273條之2之規定，不受同法第
    159條第1項、第161條之2、第161條之3、第163條之1及第16
    4條至第170條規定之限制，合先敘明。
乙、實體部分：
一、上開犯罪事實，業據被告於本院審理中坦承不諱（本院卷第
    31頁、第88頁、第92頁），核與告訴人李政廉於警詢時指述
    情節相符（偵卷第17至20頁、第35頁），並有道路交通事故
    現場圖（偵卷第27頁）、道路交通事故調查報告表㈠、㈡-1各
    1份（偵卷第31至34頁）、事故現場照片（含告訴人傷勢照
    片）1份（偵卷第41至61頁）、告訴人之高雄市立大同醫院
    診斷證明書1份（偵卷第21頁）、路口監視器錄影畫面截圖1
    份（偵卷第13至15頁）、證號查詢機車駕駛人資料1份（審
    交訴卷第27頁、偵卷第125至127頁）、車輛詳細資料報表2
    份（偵卷第71至73頁）、本院勘驗筆錄及勘驗底稿1份（本
    院卷第29至30頁，擷取照片見同卷第35至43頁）附卷足
    稽。綜上證據，堪認被告前揭任意性自白與事實相符。從而
    ，本案事證明確，被告所犯駕駛動力交通工具發生交通事故
    致人傷害而逃逸之犯行堪以認定，應依法論科。
二、論罪科刑之理由：
    ㈠核被告張丁福所為，係犯刑法第185條之4第1項前段駕駛動
      力交通工具發生交通事故致人傷害而逃逸罪。
　　㈡爰審酌被告闖越紅燈逆向行駛致告訴人摔倒受傷，且於發
      生交通事故後，已知悉告訴人受傷，竟未為任何處置，亦
      未經告訴人同意或留下任何聯絡資訊，逕自騎車擅離現場
      。並考量告訴人因交通事故受有右膝擦傷傷害之傷勢情況
      ，以及被告業與告訴人調解成立而已賠償新臺幣5,000元
      ，此有調解筆錄1份在卷可考（本院卷第81頁），暨其犯
      後於本院審理時坦白承認，態度尚稱良好等犯罪之動機、
      目的、手段及造成損害等一切情狀，量處如主文所示之刑
      ，並諭知易科罰金之折算標準。
    ㈢末本院審酌被告前因故意犯罪受有期徒刑以上刑之宣告，
      執行完畢後，5年以內未曾因故意犯罪受有期徒刑以上刑
      之宣告，有臺灣高等法院被告前案紀錄表1份在卷可稽，
      其已坦承犯行，復與告訴人調解成立，已如前述，告訴人
      並具狀表示希望能對被告從輕量刑或給予緩刑之宣告，讓
      被告有自新的機會（本院卷第83頁），檢察官亦表示對於
      是否給被告緩刑部分沒有意見（本院卷第93頁），信經此
      教訓後，被告應知警惕，當無再犯之虞，本院因認對其所
      宣告之刑，以暫不執行為適當，爰依刑法第74條第1項第2
      款規定，併予宣告緩刑2年，以勵自新。
貳、公訴不受理部分：
一、公訴意旨另略以：被告張丁福未領有普通重型機車駕駛執照
    。詎其仍於民國110年11月30日晚間7時15分許，騎乘車牌號
    碼000-0000號普通重型機車，沿高雄市新興區八德二路由西
    向東行駛，行經八德二路與同愛街口時欲左轉，本應注意行
    駛至交岔路口，應遵守燈光號誌之指示行車，而依當時天候
    晴、夜間有照明、柏油路面乾燥、無缺陷、無障礙物及視距
    良好等情，無不能注意之情事，竟疏未注意及此，逕自闖越
    紅燈左轉，適有告訴人李政廉騎乘車牌號碼000-0000號普通
    重型機車沿同愛街由北向南行駛接近該路口，見狀煞車不及
    ，因而自摔倒地，並受有右膝擦傷之傷害，因認被告張丁福
    涉犯刑法第284條前段過失傷害罪嫌，並因無照駕駛而應依
    道路交通管理處罰條例第86條第1項加重其刑。
二、按告訴乃論之罪，告訴人於第一審辯論終結前得撤回其告訴
    ，又告訴經撤回者，應諭知不受理之判決，刑事訴訟法第
    238條第1項、第303條第3款定有明文。
三、查本件告訴人告訴被告過失傷害部分，檢察官認被告係觸犯
    刑法第284條前段之過失傷害罪，依同法第287條前段之規定
    ，須告訴乃論。茲據告訴人具狀撤回告訴，有撤回告訴暨刑
    事陳述狀1紙（本院卷第83頁）附卷可稽，依照首開說明，
    爰就此部分諭知不受理之判決。
參、據上論斷，應依刑事訴訟法第273條之1第1項、第284條之1
    、第299條第1項前段、第303條第3款，判決如主文。
本案經檢察官陳永盛提起公訴，檢察官陳俊宏到庭執行職務。
中　　華　　民　　國　　111 　年　　9 　　月　　14　　日
                  刑事第十一庭  法　官  李貞瑩
以上正本證明與原本無異。
如不服本判決應於收受判決後20日內向本院提出上訴書狀，並應
敘述具體理由。其未敘述上訴理由者，應於上訴期間屆滿後20日
內向本院補提理由書(均須按他造當事人之人數附繕本)「切勿逕
送上級法院」。
中　　華　　民　　國　　111 　年　　9 　　月　　14　　日
                                書記官  黃毓琪
　　　　　　　　　　　　　　　　
中華民國刑法第185條之4
駕駛動力交通工具發生交通事故，致人傷害而逃逸者，處6月以
上5年以下有期徒刑；致人於死或重傷而逃逸者，處1年以上7年
以下有期徒刑。
犯前項之罪，駕駛人於發生交通事故致人死傷係無過失者，減輕
或免除其刑。